臺灣高等法院交通事件裁定　　　　　　 94年度交抗字第874號
抗　告　人　甲○○
即受處分人
　　　　　　　　　　樓
上列抗告人因違反道路交通管理處罰條例案件，不服臺灣桃園地
方法院，中華民國94年10月20日所為裁定（94年度交聲字第454
號），提起抗告，本院裁定如下：
    主  文
抗告駁回。
    理  由
一、按在設有禁止停車標誌、標線之處所停車者，應處新臺幣（
    下同）六百元以上一千二百元以下罰鍰，道路交通管理處罰
    條例第56條第1 項第4 款定有明文。
二、原處分意旨略以：抗告人即受處分人甲○○所有之車牌號碼
    ＢＷＱ─2915號重型機車有於民國（下同）94年6 月13日11
    時55分許，停放於桃園縣桃園市○○街79號前劃設有禁止停
    車之黃線標線路段，乃依道路交通管理條例第56條第1 項第
    4 款之規定，裁處六百元之罰鍰。
三、抗告意旨略以：（一）該路段標線不清，讓人誤以為係白線
    。（二）附近劃有禁止停止之紅線路段，停滿機車，執法單
    位未予拖吊，乃選擇性執法。（三）拖吊當時未廣播、未開
    單、未告知停車當事人即予拖吊，顯有不當。為此提起抗告
    ，請求撤銷原裁定云云。
四、經查：
（一）抗告人所有之車牌號碼ＢＷＱ─2915號重型機車，於前揭
      時日，在桃園縣桃園市○○街79號劃設有禁止停車之黃線
      標線處所停車，經桃園縣政府警察局員警拍照逕行舉發，
      抗告人於應到案日期前申訴，經原處分機關交通部公路總
      局新竹區監理所中壢監理站審查結果仍認抗告人有前開違
      規行為，乃依道路交通管理處罰條例第56條第1 項第4 款
      及違反道路交通管理事件統一裁罰基準表規定裁處車主罰
      鍰六百元等情，有桃園縣政府警察局舉發違反道路交通管
      理事件通知單、交通部公路總局新竹區監理所中壢監理站
      違反道路交通管理事件裁決書及採證照片各一紙附卷可稽
      。即抗告人亦不否認確有將機車停於上開路段等情，又證
      人即舉發之本件違規之員警傅祥慶於原審時亦證稱：伊在
      現場處理時，先有廣播，當時就有很多人聽到廣播後將車
      子開走，如果沒人來，就將車子拖走，至於違規通知單係
      於車主領車時才交付車主等語明確（見原審卷第20頁）。
      顯見抗告人所述：警員未廣播或通知駕駛人云云，核與事
      實不符。再經員警廣播後，若駕駛人仍不將車子駛走，警
      察為維護交通秩序順暢，將違規車輛拖吊，其執法並無不
      當，若均應俟駕駛人到場後始能開單處罰，交通豈非大亂
      ，是抗告人抗辯員警未先開單即將車輛吊走，顯有不妥云
      云，自不可採。又依卷附之照片所示（見原審卷第11頁）
      ，該處之標線呈淡黃色，與員警於拖吊時在地上以白色粉
      筆書寫之車牌號碼顏色相比較，明顯有別，是抗告人辯稱
      該標線會讓人誤認為白線云云，亦不可採。至抗告人辯以
      ：現場附近劃有禁止停止之紅線路段，停滿機車，員警未
      予拖吊，乃選擇性執法云云，非但僅係抗告人片面之詞，
      並無證據證明，且亦與其本身是否有違規之行為無涉，自
      不足採。
（二）再抗告人於原審雖委託其夫蘇秀山到庭答辯：當天是伊停
      車，而非抗告人停車云云，然查，上開機車之車主係抗告
      人甲○○，有車號查詢重型機車車籍一份在卷可憑；而依
      卷附以抗告人名義所提出之聲明異議狀、申請書中均載明
      當日騎乘並停放機車之人均為抗告人本人（見原審卷第3
      頁、第12頁反面），是蘇秀山於原審調查時改稱當天機車
      係伊停放云云，是否屬實，已難盡信。再按「汽車駕駛人
      之行為有左列情形之一，當場不能或不宜攔截製單舉發者
      ，得對汽車所有人逕行舉發處罰：（前略）。六、其他違
      規行為經以科學儀器取得證據者」、「逕行舉發違反道路
      交通管理事件，經汽車所有人依通知單之應到案日期前到
      案，並告知違規駕駛人姓名、址者，處罰機關應即另行通
      知違規駕駛人到案依法處理；逾應到案日期，處罰機關應
      依本條例第85條第3 項規定處罰該汽車所有人」，道路交
      通管理處罰條例第7 條之2 第1 項第1 款、第6 款、違反
      道路交通管理事件統一裁罰基準及處理細則第24條分別訂
      有明文。是縱上開機車係抗告人之夫蘇秀山停放等情無誤
      ，然據其於原審訊問時陳稱：舉發通知單是舉發當天由伊
      去領摩扥車時候所收到，並由伊當場簽收等語（見原審卷
      第20頁），而上開舉發通知單上載明應到案日期為94年7
      月13日前，雖抗告人於94年7 月12日向原處分機關提出申
      訴，然並未告知本件違規行為人之年籍等資料，以憑裁處
      ，亦有前開舉發違規通知單及抗告人申請書各一份附卷可
      考。依上說明，原處分機關乃以抗告人為裁罰對象，亦無
      不合，附此敘明。
（三）綜上所述，抗告人所辯係屬卸責之詞，不足採信。
五、抗告人既於前揭時地在設有禁止停車標線之處所違規停車，
    原裁決機關援引首揭規定，裁處抗告人罰鍰六百元，於法洵
    屬有據。原裁定機關認抗告人確有前開違規行為，而將抗告
    人之異議聲明駁回，其認事用法，核無違誤，抗告人猶執陳
    詞，指摘原裁定不當，非有理由，應予駁回。
六、據上論斷，應依道路交通管理處罰條例第89條，道路交通案
    件處理辦法第26條，刑事訴訟法第412 條，裁定如主文。
中　　華　　民　　國　　94　　年　　11　　月　　24　　日
                  刑事第十九庭  審判長法　官  葉騰瑞
　　　　　　　　　　　　　　　　      法  官  黃俊明
　　　　　　　　　　　　　　　　      法  官  謝靜恒
以上正本證明與原本無異。
不得再抗告。
                                      書記官  魏淑娟
中　　華　　民　　國　　94　　年　　11　　月　　25　　日
